臺灣高等法院臺中分院刑事判決　　　　 94年度上易字第580號
上　訴　人　臺灣彰化地方法院檢察署檢察官
被　　　告　丁○○
上列上訴人因被告竊盜案件，不服臺灣彰化地方法院94年度易字
第171號中華民國94年3月18日第一審判決（起訴案號：臺灣彰化
地方法院檢察署93年度偵字第8078號，移請本院併辦案號：同署
94年度偵字第2272、2295、2296號），提起上訴，本院判決如下
：
    主  文
原判決撤銷。
丁○○連續攜帶兇器竊盜，累犯，處有期徒刑貳年。
扣案之油壓剪、及鑰匙各壹支，沒收之。
    事  實
一、丁○○曾於民國（下同）八十九年間，因犯非法施用第一級
    毒品罪、及非法施用第二級罪，經臺灣彰化地方法院分別判
    處有期徒刑九月、七月，且定其應執行之刑為有期徒刑一年
    二月確定，後經送監執行，已於九十一年十二月二十五日執
    行完畢。
二、惟丁○○不知悔改，仍基於意圖為自己不法所有之概括犯意
    ，連續於下列時、地，或單獨一人，或與下列所示之共犯，
    分別以下列所述之方法，連續實施下列之竊取他人財物行為
    ，並將竊得之部分財物轉賣予不詳之流動資源回收業者，所
    得供己（或共犯）花用，其情形如下：
（○一）九十三年五月二十九日一時許，丁○○獨自一人在彰化
        縣大村鄉○○路一四八號巷口，以未扣案之自備鑰匙竊
        取己○○○所有車牌號碼ＱＤ－九五三０號自小客車一
        輛，得手後供己代步使用。
（○二）九十二年八月初某日凌晨二時許，丁○○獨自一人在彰
        化縣花壇花橋村六十六號前，以徒手竊取乙○○所有大
        貨車輪軩鋼圈一個。
（○三）九十三年八月中旬某日凌晨二時許，丁○○獨自一人在
        彰化縣花壇鄉○○街四十一巷三十號旁，徒手竊取戊○○所有四、五公斤重之鋁製鐵板。
（○四）九十三年九月初某日凌晨二時許，丁○○獨自一人在彰
        化縣大村鄉○○路四００巷一號旁，徒手竊取辛○○所
        有大貨車輪胎圈一個。
（○五）九十三年九月二日凌晨零時許，丁○○獨自一人在彰化
        縣大村鄉○○路十四公墓旁，以徒手竊取寅○○所有野
        馬牌加裝馬達型式噴灑農藥機具一台。
（○六）九十三年九月八日某時許，丁○○獨自一人在彰化縣大
        村鄉○○路二十四號旁，徒手竊取辰○○所有織帶機二
        台。
（○七）九十三年九月十二日凌晨一時三十分許，丁○○獨自一
        人在彰化縣大村鄉○○路一０八號後面空地，徒手竊取
        丑○○所馬達二部。
（○八）九十三年九月中旬某日，丁○○獨自一人在彰化縣大村
        鄉○○路一七五號旁，徒手竊取癸○○所有天鵝牌空氣
        壓縮機一組。
（○九）九十三年九月十八日十四時許，丁○○獨自一人在彰化
        縣大村鄉○○路七九巷八五號對面工寮，徒手竊取賴烈
        勇所有砂輪機一台、鐵材一批。
（一○）九十三年十月初某日凌晨二時許，丁○○獨自一人在彰
        化縣大村鄉○○○路一八０號前，徒手竊取巳○○所有
        老虎鉗一支。
（一一）九十三年十月初某日，丁○○獨自一人在彰化縣大村鄉
        ○○路○段二十號，以踰越牆垣方式　徒手竊取胡財所
        有機械廢鐵約二十公斤（價值約新台幣一百三十元）。
（一二）九十三年十月五日一時許，丁○○獨自一人在彰化縣大
        村鄉○○路一四一號前，徒手竊取丙○○所有大門鋁門
        紗竊四片。
（一三）九十三年十月八日五時許，丁○○獨自一人在彰化縣大
        村鄉田洋村田洋橫巷一號前，徒手竊取郭欽燿所有水溝
        鐵蓋一個。
（一四）九十三年十月八日十二時三十分許，丁○○獨自一人在
        彰化縣大村鄉田洋村田洋橫巷三號前，徒手竊取卯○○
        所有水溝鐵蓋一個。
（一五）九十三年十月十五日一時三十分許，丁○○獨自一人在
        彰化縣大村鄉○○路二三之十二號，徒手竊取子○○所
        有電線約五十公尺。
（一六）九十三年十月十九日一、二時許，丁○○獨自一人在彰
        化縣花壇鄉○○路二八號旁空地前，徒手竊取壬○○所
        有馬達一部。
（一七）九十三年十月二十一日五時許，丁○○獨自一人在彰化
        縣大村鄉○○路七九巷八五號對面工廠，持扣案質地堅
        硬客觀上足供兇器使用之油壓剪一支，剪斷並竊取庚○○所有電纜線三十三公斤（價值約新台幣一千二百元）
        。
（一八）九十四年一月二日十七時許，丁○○獨自一人在彰化縣
        花壇鄉○○路○段一七二巷二一號，徒手竊棷陳書婷所
        有鐵條約三十二公斤。
（一九）九十四年一月八日十六時許，丁○○獨自一人在彰化縣
        花壇鄉○○路七十二號，徒手竊取張添樹所有鐵塊約四
        十公斤。
（二○）九十四年一月八日十六時十分許，丁○○又獨自一人在
        彰化縣花壇鄉○○路三芬橋旁，徒手竊取許忠民所有鐵
        塊約二十五公斤。
（二一）九十四年一月十一日十八時許，丁○○獨自一人在彰化
        縣花壇鄉○○路四五巷四七弄八號，徒手竊取許家本所
        有鐵塊五十五公斤。
（二二）九十四年一月十六日二十時二十分許，丁○○獨自一人
        在彰化縣大村鄉○○○路一七０號，徒手竊取呂百昌所
        有電線一捆（約一公斤）。
（二三）九十四年一月十六日二十時三十分許，丁○○獨自一人
        在彰化縣花壇鄉○○路○段六三八巷三十一號，徒手竊
        取張昭富所電線一捆（約二十公斤）。
（二四）九十三年十一月二十八日凌晨二時許，丁○○與吳正華
        基於共同意圖為自己不法所有之犯意聯絡，共同在彰化
        縣大村鄉○○路○段二巷四七九號對面空地，竊取陳國
        應所有汽車零件廢五金材料約五００公斤。
（二五）九十三年十一月三十日凌晨二時許，丁○○與吳正華基
        於共同意圖為自己不法所有之犯意聯絡，共同在彰化縣
        大村鄉○○路一四二巷二七號對面無人居住之鐵皮屋，
        徒手竊取王其文所有廢五金材料約八０公斤。
（二六）九十三年一月十七日凌晨二時許，丁○○與許順合基於
        共同意圖為自己不法所有之犯意聯絡，共同在彰化縣花
        壇鄉○○路一三九巷二八號旁，共同竊取李林素蓉所有
        汽車鋁製變速箱外殼七只。
（二七）九十三年十一月二十七日十八時許，丁○○又在彰化縣
        花壇鄉○○街二一０號，以扣案之自備鑰匙一支為工具
        ，竊取蕭育榮所有車號２４８９－ＨＸ號自小貨車一輛
        。
（二八）九十三年十二月五日十九時許，丁○○在彰化縣大村鄉
        ○○路一一二號旁邊無人居住之工寮內，徒手竊取張蔣
        花所有抽水馬達二個。
三、丁○○在實施上開竊盜犯罪行為期間，先於九十三年十月二
    十一日五時許，當其在彰化縣大村鄉○○村○○路七十九巷
    八十五號對面工廠，將甫竊得之電纜線搬運至其所騎之車號
    ：ＹＧＶ－○二七號機車上時，當場為警查獲，並扣得其所
    有供犯罪所用之油壓剪一支；繼於九十三年十二月五日晚上
    ，經警在彰化縣大村鄉○○路一一三之一號空地對面發現蕭
    育榮所失竊之車號２４８９－ＨＸ號自小貨車，乃埋伏現場
    ，並於同日晚上九時二十分許，在上址查獲丁○○、及吳正
    華，且查扣丁○○所有供行竊所用之鑰匙一支；末於九十四
    年一月十七日早上九時十分許，當丁○○又與許順合在彰化
    縣員林鎮南平巷一三號前，欲將其等向李林素蓉所竊取之汽
    車鋁製變速箱外殼七只賣給陳村騰所經營之良杰環保公司時
    ，再為警查獲。
四、案經被害人癸○○、丙○○提出告訴，及由彰化縣警察局員
    林分局移請臺灣彰化地方法院檢察署檢察官偵查起訴；暨由
    彰化縣警察局彰化分局、及彰化縣警察局員林分局分別報由
    臺灣彰化地方法院檢察署檢察官移請本院併案審理。
    理  由
一、本案被告汪洪宏安（以下簡稱為被告）於本院審理期日並未
    到庭，惟其在本院準備程序，對於檢察官所起訴之犯罪事實
    、及移請本院併案審理之上開犯罪事實，均為認罪之陳述。
    而就其被檢察官所起訴之犯罪事實部分，被告於偵、審中亦
    均坦白承認，另就其被檢察官移請本院併案審理之上開犯罪
    事實，被告亦分別在警、偵訊中坦承所犯（上開警、偵訊之
    供述具有證據能力，亦為被告於本院準備程序所是認）。又
    被告分別與吳正華、許順合共同犯罪部分，亦據吳正華、許
    順合二人分別於警、偵訊中供述明確。此外，復有被告所有
    供其行竊犯罪使用之油壓剪、及鑰匙各一支扣案可證，另有
    證人蘇要勳、陳村騰、黃正德等人之證述可資佐證。上開油
    壓剪質堅銳利，客觀上對人身足致危害而可供兇器使用，亦
    無疑義。本案上開被害人己○○○、乙○○、戊○○、辛○○、寅○○、辰○○、丑○○、癸○○、賴烈勇、巳○○、
    胡財、丙○○、郭欽燿、卯○○、子○○、壬○○、庚○○
    、陳書婷、張添樹、許忠民、許家本、呂百昌、張昭富、陳
    國應、王其文、李林素蓉、蕭育榮、張蔣花上開失竊情節，
    除其中被害人陳書婷部分係由證人朱吳偏於警訊指證外，其
    餘被害人部分，並經各該被害人到警局指訴明確，且經被告
    於本院準備程序是認其等指述情節無誤。此外，復有現場照
    片共計三十九張、贓物認領保管單共三紙、車輛竊盜、車牌
    失竊資料個別查詢報表等件在卷可憑。事證明確，本案被告
    之上開犯行，均堪以認定。
二、核被告所為，係分別觸犯刑法第三百二十條第一項之普通竊
    盜罪、及同法第三百二十一條第一項第二、三款之加重竊盜
    罪。其中，就被告上開分別與吳正華、許順合二人共同犯竊
    盜罪部分，被告分別與吳正華、許順合有犯意聯絡及行為分
    擔，均為共同正犯（惟因此部分並非被告從重處罰之加重竊
    盜罪，故主文不需為共同正犯之諭知）。另被告前開所犯，
    其犯罪時間緊接，所犯基本犯罪構成要件相同，顯係基於概
    括之犯意為之，應依刑法第五十六條連續犯之規定，論以處
    罰及情節較重之攜帶兇器竊盜一罪，並加重其刑。因被告上
    開所犯，有連續犯之裁判上一罪關係，故未經起訴部分，亦
    為起訴效力所及，本院亦應併予審判。再，本案被告曾於八
    十九年間，因犯非法施用第一級毒品罪、及非法施用第二級
    罪，經臺灣彰化地方法院分別判處有期徒刑九月、七月，且
    定其應執行之刑為有期徒刑一年二月確定，後經送監執行，
    已於九十一年十二月二十五日執行完畢，上開事實有臺灣彰
    化地方法院檢察署刑案資料查註紀錄表、及本院被告全國前
    案紀錄表在卷可憑。被告在受此有期徒刑之執行完畢後，五
    年之內再犯有期徒刑以上之罪，為累犯，應遞加（重）其刑
    。扣案之油壓剪、及鑰匙各一支，係被告所有供其行竊犯罪
    使用之物，應依第三十八條第一項第二款之規定宣告沒收。
三、原審判決就被告前開所犯，予以論罪科刑，固屬有見，惟原
    審判決未及就被告上開被移送本院併辦之犯行，併予審判，
    尚有未合。公訴人上訴意旨指摘上開事項，其上訴為有理由
    ，應由本院將原審判決予以撤銷改判。爰審酌被告之品行（
    依據本院被告全國前案紀錄表顯示，被告除有非法施用第一
    、二級毒品之犯行外，在此之前，另有違反槍砲彈藥刀械管
    制條例之犯罪紀錄）、上開竊盜犯罪情節及所生危害、及其
    正值青壯之年卻多次行竊他人財物已有不該、詎在被警查獲
    並經警移送偵辦之後仍然一犯再犯而未見悔誤、且行竊次數
    多達二十八次等一切犯罪情狀，量處有期徒刑二年。扣案之
    油壓剪、及鑰匙各一支，均依法宣告沒收。
四、本案被告經本院合法傳喚，無正當理由而未於本院審判期日
    到庭，爰不待其陳述，逕行判決。
五、據上論斷，應依刑事訴訟法第三百六十九條第一項前段、第
    三百六十四條、第三百七十一條、第二百九十九條第一項前
    段、刑法第五十六條、第三百二十一條第一項第三款、第四
    十七條、第三十八條第一項第二款，判決如主文。
本案經檢察官甲○○到庭執行職務。
中　　華　　民　　國　　94　　年　　6　　月　　 29　　日
                 刑事第三庭  審判長法　官　廖　柏　基
                                   法　官　林　欽　章
                                   法　官　胡　忠　文
上列正本證明與原本無異。
不得上訴。
                                   書記官　詹　錫　朋
中　　華　　民　　國　　94　　年　　6 　　月　　29　　日
附錄條文
刑法第三百二十一條
犯竊盜罪而有左列情形之一者，處六月以上、五年以下有期徒刑
：
一  於夜間侵入住宅或有人居住之建築物、船艦或隱匿其內而犯
    之者。
二  毀越門扇、牆垣或其他安全設備而犯之者。
三  攜帶兇器而犯之者。
四  結夥三人以上而犯之者。
五  乘火災、水災或其他災害之際而犯之者。
六  在車站或埠頭而犯之者。
前項之未遂犯罰之。　　　　　　　　　　　　　　　　　　Ｉ
